臺灣花蓮地方法院民事裁定
111年度監宣字第129號
聲  請  人  甲○○  


相  對  人  乙○○  

關  係  人  丙○○  

            丁○○  

            戊○○  

            己○○  

上列當事人間聲請監護宣告事件，本院裁定如下：
    主  文
宣告乙○○（女，民國○○○年○月○日生，身分證統一編號：Z000000
000號）為受監護宣告之人。
選定聲請人為相對人之監護人。
指定關係人丙○○為會同開具財產清冊之人。
程序費用由相對人負擔。
    理  由
一、聲請意旨略以：聲請人為相對人之子，相對人因失智症，致
    不能為意思表示或受意思表示，亦不能辨識其意思表示之效
    果，已達受監護宣告之程度，爰依民法第14條及家事事件法
    第164條等規定，聲請准予對相對人為監護宣告，並選定聲
    請人為其監護人，及指定關係人即相對人之女丙○○為會同開
    具財產清冊之人等語。
二、按對於因精神障礙或其他心智缺陷，致不能為意思表示或受
    意思表示，或不能辨識其意思表示之效果者，法院得因本人
    、配偶、四親等內之親屬、最近一年有同居事實之其他親屬
    、檢察官、主管機關、社會福利機構、輔助人、意定監護受
    任人或其他利害關係人之聲請，為監護之宣告，民法第14條
    第1項定有明文。
三、經查，聲請人上開主張，業據其提出親屬系統表、同意書、
    診斷證明書、戶籍謄本為證。而本院於民國111年10月17日
    在鑑定人蔡欣記醫師前詢問相對人，相對人可以言語但回應
    不完全正確、不知自己年籍資料、無法指認在場親人、不知
    悉此處為何處。鑑定當時相對人乘坐輪椅、包尿布、意識清
    醒、無法回應指令。又經鑑定人鑑定後認：鑑定當日相對人
    的生命徵象尚穩，需使用輪椅，生活長時間臥床，使用尿布
    ，對於詢問的問題大都無法分辨，偶爾可以回答簡單問題，
    言語表達有困難，對於邏輯判斷社會價值理解有顯著困難。
    相對人日常生活均需他人協助。經濟活動能力部分與社會性
    能力部分均無能力。認相對人有血管性失智症，有精神障礙
    或其他心智缺陷，完全不能為意思表示或受意思表示，或辨
    識其意思表示效果，已無恢復至過往正常狀態之可能性等語
    ，此有佛教慈濟醫療財團法人花蓮慈濟醫院精神鑑定報告書
    在卷足按（見本院卷第93至第94頁）。是本院依上開事證及
    鑑定人意見，認相對人因罹患上開疾病，已達不能為意思表
    示或受意思表示，及不能辨識其意思表示效果之程度，故聲
    請人聲請本件監護宣告為有理由，應予准許，爰依法宣告相
    對人為受監護宣告之人。
四、另聲請人聲請選定其為監護人，指定關係人丙○○為會同開具
    財產清冊之人部分，本院囑託維安社會工作師事務所訪視相
    對人，據覆略以：聲請人及其妻長期照顧相對人，持續安排
    相對人照顧事宜之意願高，對相對人照顧現況能清楚掌握。
    聲請人與相對人整體家庭支持系統穩定，相對人子女間能保
    持正向溝通並針對相對人照顧事務透過家庭會議達成共識決
    定。聲請人為相對人之三子，自相對人失智至今，多數照顧
    事宜皆由聲請人執行，現因相對人丈夫過世後有財產處分、
    後續安置照顧事宜等，遂聲請監護宣告。本件聲請人擔任監
    護人之意願高，且家庭內已有充分討論後達成共識，子女均
    已透過家庭會議同意由聲請人擔任監護人等，建議由聲請人
    為監護人（見本院卷第83頁至第88頁）。另外關係人丁○○、
    己○○、戊○○等亦均對聲請人本件聲請表示同意（見本院卷第
    16頁）。本院審酌上開訪視報告內容，聲請人為相對人之子
    ，現況相對人於家中受照料，並與丙○○同住。現況除申請長
    照居家服務外，主要由丙○○協助照顧，其照顧情況良好，其
    他子女亦保持每週至少一次之頻率探訪相對人，關於相對人
    之各項決定手足間均能共同討論決定。本件聲請亦獲得手足
    間之同意，足見相對人之最近親屬已有相當之共識。考量相
    對人現受照料情況良好，若能以此作為相對人未來照顧狀況
    之基礎，亦屬對相對人有利。故本院認由聲請人與丙○○分別
    擔任相對人之監護人及會同開具財產清冊之人，符合受監護
    宣告人之最佳利益，核無不當，爰選定聲請人擔任受監護宣
    告人之監護人，並指定關係人丙○○擔任會同開具財產清冊之
    人。
五、依家事事件法第164條第2項，裁定如主文。
中　　華　　民　　國　　111 　年　　11　　月　　24　　日
                  家事法庭    法  官　  何効鋼
以上正本係照原本作成。
如對本裁定抗告，須於裁定送達後10日之不變期間內，向本院提
出抗告狀，並繳納抗告費新臺幣1,000元。
中　　華　　民　　國　　111 　年　　11　　月　　24　　日
                              書記官    蔡昀蓁